【裁判字號】    97,交抗,398
【裁判日期】    970729
【裁判案由】    聲明異議
【裁判全文】
臺灣高等法院高雄分院刑事裁定         97年度交抗字第398號
抗告人即
受處分人    甲○○
上列抗告人因違反道路交通處罰條例聲明異議案件，不服臺灣屏
東地方法院中華民國97年6 月5 日裁定（97年度交聲字第196 號
），提起抗告，本院裁定如下：
    主  文
抗告駁回。
    理  由
一、按受處分人，不服道路交通管理處罰條例第8 條主管機關所
    為之處罰，得於接到裁決書之翌日起20日內，向管轄地方法
    院聲明異議，該條例第87條第1 項定有明文。交通法庭認聲
    明異議不合法律上之程式或其異議權已經喪失者，應以裁定
    駁回之，但其不合法律上之程式可補正者，應先定期命為補
    正，逾期不補正者，即予駁回，道路交通案件處理辦法第18
    條前段亦定有明文。又處理違反道路交通管理事件，有關文
    書送達之程序，依行政程序法之規定，違反道路交通管理事
    件統一裁罰基準及處理細則第5 條亦定有明文；又送達，於
    應受送達人之住居所、事務所或營業所為之；送達，不能依
    第72條（直接送達）、第73條（補充送達與留置送達）規定
    為之者，得將文書寄存送達地之地方自治或警察機關，並作
    送達通知書兩份，一份黏貼於應受送達人住居所、事務所、
    營業所或其就業處所門首，另一份交由鄰居轉交或置於該送
    達處所信箱或其他適當位置，以為送達。前項情形，由郵政
    機關為送達者，得將文書寄存於送達地之郵政機關，行政程
    序法第72條第1 項前段、第74條第1 項、第2 項定有明文。
二、經查：本件抗告人即異議人甲○○係居住於臺南市○○○街
    175-8 號，有其所提出之聲明異議狀、違反道路交通管理事
    件陳述單各1 份在卷可稽；而原處分機關於97年3 月24日所
    為之屏監違字第裁82-VP0000000號違反道路交通管理事件裁
    決書，經原處分機關依規定按異議人之上開住居所地址掛號
    郵寄，因無人領受而依行政程序法第74條第2 項規定為寄存
    送達，並於97年3 月28日寄存於臺南市虎尾寮郵局，有原處
    分機關送達證書1 紙在卷為憑。是抗告人如對前開處分不服
    聲明異議，依首揭規定，其聲明異議期間應自送達之翌日即
    97年3 月29日起經20日即97年4 月17日止。又抗告人居住於
    臺南市，依法院訴訟當事人在途期間標準第3 條之規定，其
    向原審法院為訴訟行為之在途期間為6 日，是抗告人至遲應
    於97年4 月23日前聲明異議。惟抗告人係於97年5 月9 日始
    具狀向原處分機關聲明異議，有原處分機關97年5 月29日高
    監屏字第0970016978號函送本件聲明異議狀收文資料影本可
    稽，顯已逾越異議期間，其異議即屬違背法律上之程式，且
    無從補正，應予駁回。原裁定因認抗告人係逾期聲明異議，
    而裁定駁回抗告人在原審法院之異議。經核與法並無不合。
三、抗告意旨雖以：其係遲至97年4 月中旬始接獲通知而前往郵
    局領取，異議並未逾期云云，指摘原裁定不當。惟如前所述
    ，送達不能依行政程序法第72條為直接送達或依同法第73條
    為補充送達與留置送達者，得將文書寄存送達地之地方自治
    或警察機關，並作送達通知書兩份，一份黏貼於應受送達人
    住居所、事務所、營業所或其就業處所門首，另一份交由鄰
    居轉交或置於該送達處所信箱或其他適當位置，以為送達，
    由郵政機關為送達者，得將文書寄存於送達地之郵政機關。
    本件原處分既經合法寄存送達，自應於寄存送達之翌日生送
    達之效力，抗告人認應以其實際領取裁決書之日計算法定期
    間云云，顯有誤會，從而本件抗告人之抗告為無理由，應予
    駁回。
四、據上論結，應依道路交通案件處理辦法第26條，刑事訴訟法
    第412 條前段，裁定如主文。
中    華    民    國    97    年    7     月    29    日
                  刑事第七庭    審判長法  官  莊飛宗
                                      法  官  邱明弘
                                      法  官  李嘉興
以上正本證明與原本無異。
不得再抗告。
中    華    民    國    97    年    7     月    29    日
                                      書記官  郭榮芳


司法院資訊處製作；財團法人民間司法改革基金會備份。
